臺灣嘉義地方法院刑事判決　　　　　　100年度簡上字第149號
上　訴　人
即　被　告　林東諺
選任辯護人　楊勝夫律師
上列上訴人即被告因違反性騷擾防治法案件，不服本院簡易庭10
0 年度嘉簡第1185號中華民國100 年7 月29日第一審簡易判決（
聲請簡易判決處刑案號：100 年度偵字第5056號），提起上訴，
本院管轄之第二審合議庭，改依通常程序審理，自為第一審判決
如下：
    主  文
原判決撤銷。
林東諺無罪。
    理  由
一、聲請簡易判決處刑意旨略謂，被告林東諺於民國100 年6 月
    16日凌晨2 時許，在嘉義市○區○○路247 號（起訴書誤載
    為427 號）之卡卡音樂餐廳，趁跳舞之際，竟意圖性騷擾，
    乘人不及抗拒，而以手撫摸00000000A （真實姓名年籍詳代
    號與真實姓名對照表，以下稱A 女）及00000000B （真實姓
    名年籍詳代號與真實姓名對照表，以下稱B 女）之手、背部
    及臀部，因認被告涉犯性騷擾防治法第25條第1 項之趁機性
    騷擾罪嫌。
二、按犯罪事實應依證據認定之，無證據不得認定犯罪事實，刑
    事訴訟法第154 條第2 項定有明文。又不能證明被告犯罪者
    ，應諭知無罪之判決，刑事訴訟法第301 條第1 項亦定有明
    文。復查刑事訴訟法第161 條第1 項規定：檢察官就被告犯
    罪事實，應負舉證責任，並指出證明之方法。因此，檢察官
    對於起訴之犯罪事實，應負提出證據及說服之實質舉證責任
    。倘其所提出之證據，不足為被告有罪之積極證明，或其闡
    明之證明方法，無從說服法官以形成被告有罪之心證，基於
    無罪推定之原則，自應為被告無罪判決之諭知。是若審判時
    ，檢察官未能提出適合於證明犯罪事實之積極證據，並闡明
    其證據方法與待證事實之關係；法院對於卷內訴訟資料，復
    已逐一剖析，參互審酌，仍無從獲得有罪之心證，自應為諭
    知無罪之判決（參照最高法院92年臺上字第128 號判例要旨
    ）。又刑事訴訟法上所謂認定犯罪事實之證據，係指足以認
    定被告確有犯罪行為之積極證據而言，該項證據自須適合於
    被告犯罪事實之認定，始得採為斷罪資料；而認定不利於被
    告之事實，須依積極證據，苟積極證據不足為不利於被告事
    實之認定時，即應為有利於被告之認定，更不必有何有利之
    證據。且刑事訴訟上證明之資料，無論其為直接或間接證據
    ，均須達於通常一般之人均不致有所懷疑，而得確信其為真
    實之程度，始得據為有罪之認定，若其關於被告是否犯罪之
    證明未能達此程度，而有合理懷疑之存在，致使無從形成有
    罪之確信，根據「罪證有疑，利於被告」之證據法則，即不
    得遽為不利被告之認定（參照最高法院29上字第3105號、30
    年上字第816 號、76年臺上字第4986號判例要旨）。
三、公訴意旨認被告涉犯性騷擾防治法第25條第1 項趁機性騷擾
    罪嫌，無非係以告訴人A 女、B 女之指訴、證人劉重耳之證
    述及被告之供述資為論據。
四、被告固坦承有於100 年6 月16日凌晨0 時許至卡卡音樂餐廳
    ，並於同日凌晨3 時離開卡卡音樂餐廳，惟堅決否認有何趁
    機對A 女、B 女撫摸手、背及臀部之性騷擾犯行，辯稱：與
    A 女、B 女不相識，亦不知案發當天A 女、B 女是否在卡卡
    音樂餐廳內，A 女、B 女是因其與簡士凱間之傷害案件關係
    ，簡士凱才找她們提出告訴等語。辯護人亦為被告辯護稱，
    A 女指訴遭被告用手撫摸背部及臀部1 分鐘，竟未引起他人
    注意，顯與常情有違，而B  女就其被性騷擾過程，陳述與A
    女同出一輒，亦稱只有A 女目擊，證人劉重耳證述曾聽客人
    說被告喝酒後會對女性客人毛手毛腳，何以被告先前不曾被
    告，且證人劉重耳在警詢證述看到B 女被性騷擾，在本院審
    理時又稱是看到A 女被性騷擾，前後證詞不一不足採信，亦
    無監視錄影資料可證被告有性騷擾行為，A 女、B 女又是在
    被告告訴簡士凱案件作證之證人，為簡士凱作證後，始提出
    本件性騷擾告訴，應是簡士凱指使A 女、B 女對被告提出告
    訴，A 女、B 女之證詞及提出告訴動機明顯可疑等語。經查
    ：
(一)、告訴人即證人A 女於警詢時證稱，我於100 年6 月16日凌晨
    2 時，在嘉義市○○路247 號卡卡音樂餐廳與朋友B 女於該
    餐廳內舞池跳舞，因我專注跳舞，未注意旁邊有一男子先摸
    我的手然後順勢往下摸背及臀部，我起先不以為意，後來經
    過大約快1 分鐘才感覺好像被人偷摸，我就向該名男子大聲
    喝止他，並與朋友B 女要離開舞池，該男子後來色性大發，
    更大膽直接摸我朋友B 女，我們非常生氣並大聲喝斥他就離
    開，當時因舞池人很多其他人沒有目擊，只有我及朋友B 女
    看到該男子對我們性騷擾，林東諺就是性騷擾我得逞之男子
    云云（見警卷第3 頁至第4 頁）；又於偵查中證稱，如我警
    詢筆錄所述，現場有很多人，但是沒有目擊，只有B 女有看
    到，被告只有摸我的手、背，還有臀部，被告也有摸B 女的
    手、背，還有臀部云云（見偵卷第9 頁）。但A 女於本院審
    理時卻證述略謂，100 年6 月15日大約11點、12點去卡卡音
    樂餐廳，與B 女及其他2 、3 個人去，在卡卡音樂餐廳裡面
    跳舞的有我與B 女，舞池很多人，被告先拉我的手，然後他
    有跟我講話，因為音樂太大聲我聽不清楚，我告訴他不要這
    樣，就甩開他的手轉身，他順勢摸我的腰到背部、摸臀部，
    劉重耳、B 女有看到，我不確定有無其他人聽到，B 女在我
    旁邊，我拉著B 女要一起離開，結果被告就摸B 女，被告有
    無在舞池裡面摸B 女我沒有看到，是B 女跟我說被告也有摸
    她云云（見本院卷第39頁至第47頁）。稽諸A 女警詢及偵查
    中之證述情節，被告係趁A 女專注跳舞未及注意之際，以手
    撫摸A 女之手、背部及臀部，時間長達1 分鐘後，A 女始驚
    覺遭被告性騷擾而出聲制止被告，但A 女於本院審理時則證
    稱，被告係先拉其手與其說話，為其甩開後，A 女轉身欲拉
    B 女離開舞池，被告即順勢撫摸A 女之腰、背、臀等部位，
    A 女先後證述案發情節及被告撫摸其身體何部位並不一致，
    其證詞是否可信，已非無疑。更何況，A 女於本院審理時先
    證稱，被告先拉其手，與其說話，遭其制止，並甩開被告之
    手轉身，拉著B 女要離開，被告順勢摸其腰到背部、摸臀部
    云云（見本院卷第39頁至第40頁），後又證稱，被告順勢從
    其背部往下摸，剛開始沒有察覺，因為我們在跳舞，後來才
    感覺為什麼有手摸我的背部，一直到臀部云云（見本院卷第
    45頁），就被告撫摸其背部、腰部、臀部之時機，一說與B
    女轉身欲離開舞池時遭被告性騷擾，一說係在跳舞時遭被告
    性騷擾，前後證述並不相符；又就被告撫摸其背、腰及臀部
    此行為之持續時間，先稱：「（之前在警察、檢察官問你的
    時候你說林東諺是從摸腰部、背部及臀部長達1 分鐘，你是
    不是有這樣講過？）差不多。」繼之質問其所述撫摸情節應
    無需長達1 分鐘，A 女始答稱：「（如你這麼說從摸腰部、
    背部及臀部這樣時間需要1 分鐘？）因為他先拉我的手，之
    後才摸我，我不確定時間是多久，我沒有注意到計算時間是
    為何。」云云（見本院卷第43頁），就其先前明確陳述被告
    性騷擾時間長達1 分鐘後其始發覺一節，於經交互詰問時加
    以質疑，A 女又改口稱其並不確定遭被告性騷擾之時間長短
    ，A 女前後指證情節不一。其次，以A 女所述遭被告順勢撫
    摸背、腰一路往下至臀等性騷擾情節，應無長達1 分鐘之可
    能，且被告如已先拉住A 女之手，遭A 女制止，已引起A 女
    注意，A 女縱欲轉身離去，理應注意並會防範被告有進一步
    之越軌行為，怎會對被告撫摸絲毫未察覺，直至被告已撫摸
    達1  分鐘之久始登時發現被告性騷擾行為，亦有可疑，是A
    女證述容有瑕疵可指，尚難憑採。
(二)、而證人B 女於警詢時稱，我於100 年6 月16日凌晨2 時，在
    嘉義市○○路247 號卡卡音樂餐廳與A 女在該餐廳內舞池跳
    舞，1 名男子先性騷擾我朋友A 女，被我朋友趕走後，他就
    過來搭訕我，先拉我的手，然後順勢往下摸我的背及臀部，
    拉扯時間長達1 分鐘，但是真正撫摸的時間大約10多秒，我
    只有把他手推開，並大聲喝斥他的不法行為，性騷擾我得逞
    之男子是林東諺云云（見警卷第8 頁），僅證述其遭被告性
    騷擾之情形外，並未證述A 女遭被告性騷擾之詳細經過情節
    ，且其證述情形係被告先性騷擾A 女為A 女驅趕後，又轉而
    與其搭訕，並出手性騷擾。又B 女於偵訊時則證稱，被告先
    拉住A 女的手，我們要離開時，他又順勢撫摸A 女的背部及
    臀部，被告後來又拉住我的手，順勢摸我的背部及臀部云云
    （見偵卷第9 頁），雖就A 女遭被告性騷擾之情節略為提及
    ，但與A 女於警詢所述，被告係撫摸其手、順勢往下摸背及
    臀部等遭被告性騷擾情形不相符合；A 女於偵訊時證述被告
    係撫摸其與B 女之手、背、臀部，亦與B 女於偵訊時證述被
    告均係先拉住A 女、B 女之手後，再順勢撫摸渠等之背部、
    臀部等情，亦有歧異。再則其於偵查時證述其與A 女遭性騷
    情節，反是被告先拉住A 女之手，A 女遂與其欲離開，此際
    被告性騷擾A 女，繼之拉住其手，並對之性騷擾，所述情節
    與其在警詢之證述內容亦有未合，是B 女於警詢及偵訊時就
    A 女遭被告性騷擾之經過情節所述與A 女已有不符，難以佐
    證A 女所述屬實，就其本身遭被告性騷擾之情節前後亦有不
    符，顯然可疑。
(三)、其次，B 女於本院審理時固到庭就其與A 女遭被告性騷擾之
    經過情形證稱：「（你跟A 女在舞池跳舞的時候，有無看到
    被告也在跳舞？）他拉著A 女時，我才看到林東諺。」、「
    （除了看到林東諺拉著A  女的手外，還有無看到林東諺對A
    女作不禮貌的動作？）有，我與A 女在跳舞時，被告坐在靠
    近舞池邊的桌子，他拉著A 女的手，問我們能不能與他一起
    喝酒，我們大聲喝止被告不要這樣，接下來我們要走的時候
    他又拉住我的手，不讓我們離開，就順勢摸我們腰跟臀。」
    、「（如果根據你這樣說A 女拉著你的手要離開的時候被告
    來拉著你的手？）他先拉A 女，A 女走在我前面，被告順勢
    摸A 女的腰跟臀，摸完A 女之後，被告就拉我的手，希望我
    們留下來跟他一起喝酒，我們要離開，被告就摸我的腰跟臀
    。」、「（你看到被告摸A 女是碰一下就離開，還是有一段
    時間才把手拿開？）被告是由上而下摸A 女，摸的時間至少
    有5 至10秒以上。」、「（A 女馬上就發現被告摸她嗎？）
    對。」云云（見本院卷第48頁至第49頁），雖與其於偵訊時
    就被告性騷擾A 女所述情節大致相符，但B 女於本院審理時
    就被告撫摸A 女之時間久暫及A 女被撫摸後之反應等事實，
    仍與A 女於本院審理時所述不相吻合。且依B 女於本院審理
    時所述，被告性騷擾其與A 女時，係坐在靠近舞池邊的桌子
    ，而A 女與B 女則是站立在舞池邊跳舞，則被告坐姿高度，
    顯然遠低於A 女與B 女站姿高度，被告是否能如A 女及B 女
    所述順勢自上至下，由A 女及B 女背部、腰部，一路直下撫
    摸至臀部，非無疑問。從而，B 女證述尚難補強A 女證詞之
    真實性，其指證被告性騷擾其本身之真實性亦屬有疑。
(四)、另證人劉重耳固於警詢證述略謂，我見過男子林東諺幾次面
    ，都是在卡卡音樂餐廳裡面見到的，因為我經常到該音樂餐
    廳跳舞喝酒，林東諺偶爾會去那裡消費喝酒，我常聽店裡其
    他客人說，他喝酒後會趁機對店裡的女性客人毛手毛腳，所
    以有特別留意他，100 年6 月16日凌晨2 時，我正坐在卡卡
    音樂餐廳旁邊桌子與友人喝酒，我聽到1名女子（00000000-
    A ）在舞池內大聲喝斥1 名男子（林東諺）離開，隨後林東
    諺就立即藉著跳舞的機會一直貼近另1 名女子（00000000-B
    ），先拉住女子的手，然後再趁機摸那女子的屁股、臀部，
    該女子大叫他離開並與他發生拉扯云云（見警卷第10頁至第
    11頁），依證人劉重耳於警詢之證述，再比對A 女、B 女於
    警詢、偵訊及本院審理時之證詞，顯示B 女於本院審理時證
    稱，被告性騷擾其與A 女時，係坐在舞池旁邊之桌子一情，
    與證人劉重耳於警詢稱，看見被告在舞池內藉著跳舞機會性
    騷擾B 女一節，互核不符。另A 女於本院審理時及B 女於偵
    訊、本院審理時證述，被告先拉A 女之手，待A 女與B 女欲
    離開時，順勢摸A 女背部、臀部及以相同手法性騷擾B 女等
    事實，亦與證人劉重耳於警詢所述，看見A 女大聲喝斥被告
    離開後，被告又藉跳舞機會貼近B 女，並性騷擾B 女屁股、
    臀部等情，在性騷擾時機、部位等事實之證述內容有異。
(五)、再者，證人劉重耳於本院審理時又證述略謂，案發前在卡卡
    音樂餐廳那邊看過林東諺約2 、3 次，那時候沒有聽其他客
    人說過林東諺喝酒後會摸客人，在這件案件發生以後聽店裡
    面的服務生講的（林東諺常常對女性客人毛手毛腳），本案
    發生後，沒有在卡卡音樂餐廳再看到林東諺，100 年6 月16
    日12點多進去（卡卡音樂餐廳），3 點多離開，我看到林東
    諺對小姐毛手毛腳，林東諺有摸其中1 位小姐A 女的腰、臀
    ，B 女被性騷擾的部分我沒有看到，我看到A 女被林東諺性
    騷擾，他走過去跟她們講話，從A 女的腰部摸到臀部，順勢
    摸下來，A 女有大聲的喊，第1 個在舞池喝斥的是B 女，她
    呀一聲，我聽到尖叫聲而已云云（見本院卷第59頁至第65頁
    ），證人劉重耳於本院審理時所為證述，不僅與其在警詢所
    述完全不符。對其究竟看見A 女或B 女遭被告性騷擾一情，
    於警詢稱只聽到A 女喝斥被告離開，被告嗣後再藉跳舞機會
    貼近B 女，並對B  女性騷擾，但於本院審理時卻證稱看到A
    女遭性騷擾，警詢所稱第1 名女子指B 女只是大聲尖叫，前
    後更是完全顛倒相反。再警詢時證人劉重耳證述常聽其他客
    人提及被告酒後會趁機對該餐廳女性客人毛手毛腳，所以特
    別留意被告，然於本院審理時卻稱案發前並未聽他人提及此
    事，係案發後始聽聞該店服務生傳述，先後證述互有扞格。
    更何況，證人劉重耳於本院所述目擊A 女遭性騷擾情節，亦
    與A 女、B 女於警詢、偵訊及本院審理時證述A 女先遭被告
    性騷擾，其後B 女再遭被告性騷擾之事實有間，若證人劉重
    耳已目賭A 女遭被告性騷擾，依A 女、B 女於警詢、偵訊及
    本院審理時之證詞，可知被告性騷擾A  女後，接著性騷擾B
    女，中間並無間斷，證人劉重耳既已目賭A 女遭性騷擾，對
    被告之一舉一動，及與A 女、B 女互動情形必定格外注目，
    要無理由對於被告接連性騷擾B 女之事未曾聞見，是證人劉
    重耳證詞存有重大瑕疵，顯無可採。
(六)、揆諸A 女、B 女於警詢、偵訊及本院審理時一再證述，渠等
    遭被告性騷擾時，大聲喝斥被告，縱使該餐廳音樂聲量甚大
    ，A 女、B 女於本院審理時均表示渠等喝斥被告聲音甚大（
    見本院卷第40頁、第53頁），甚至當時坐在舞池邊桌子與友
    人喝酒之證人劉重耳均可聽聞A 女、B 女斥責被告之聲音，
    而當天該餐廳舞池內客人眾多一事，亦為A 女、B 女證述明
    確（見本院卷第42頁、第50頁），則在舞池內距離A  女、B
    女較近之客人，應較距離A 女、B 女較遠之證人劉重耳，更
    有可能聞見A 女、B 女遭被告性騷擾及喝斥被告之聲音、言
    語，然A 女於警詢、偵訊時及B 女於警詢時均證稱（見警卷
    第4 頁、第8 頁、偵卷第9 頁），僅有彼此目擊對方遭被告
    性騷擾，A 女甚至明確指證並無其他人目擊此事，顯與常情
    有違，而A 女、B 女既稱並無他人目擊，證人劉重耳卻於警
    詢及本院審理時均表示，其於案發時當場目擊被告性騷擾A
    女或B 女，亦與A 女、B 女所述相悖。甚者，證人劉重耳於
    警詢時證述：「（你與被害人是否認識？有無仇恨或糾紛？
    ）因為她們經常會到店內舞池跳舞，我見過她們幾次面，與
    她們並不認識。我與她們沒有仇恨或糾紛。」云云（見警卷
    第10頁背面），顯示證人劉重耳與A 女、B 女並不認識，應
    亦無交談，但A 女於本院審理時卻證稱：「（當天在卡卡音
    樂餐廳裡面喝酒、跳舞的人叫劉重耳的人？）也是在卡卡認
    識的。」（見本院卷第44頁）；B 女亦證稱：「（劉重耳是
    否你的朋友？）算認識而已。」、「（你說你怎麼和劉重耳
    認識？）我們是在卡卡音樂餐廳認識的。」、「（你們算熟
    識嗎？）見過幾次面不算熟識。」（見本院卷第50頁）皆與
    證人劉重耳於警詢所述與A 女、B 女不認識一情不符。何況
    證人劉重耳於本院審理時竟稱：「（你有看到以後，你是否
    認識那兩位小姐？）是我在店裡面認識的，因為她們兩人常
    去。」、「（在本案發生之前你有無跟A 女、B 女談過或聊
    天過？）去卡卡音樂餐廳時候我會向她們敬酒、點頭。」（
    見本院卷第60頁、第63頁）云云，又與其先前在警詢證稱不
    認識A 女、B 女有違，是證人劉重耳所述非但前後兩歧，亦
    與A 女、B 女證詞明顯相佐。此外，A 女於本院審理時又為
    與其警詢、偵訊不同之證述，稱：「（劉重耳當時有無看到
    這情形？）有。」、「（既然劉重耳有看到，為何你之前在
    警訊、偵訊時說當時人很多沒有人目擊，你為何不說劉重耳
    有看到？）因為當時我不知道劉重耳有看到，是事後我回到
    坐位上去的時候他問我發生什麼事，因為他有聽到我在大叫
    ，我告訴他被告摸我的事情，他才說他有看到。」、「（你
    斥責林東諺的時候，有其他人看到嗎？）有劉重耳先生、B
    女有看到，我不確定有無其他人聽到。」、「（劉重耳後來
    為何會到警察局作證？）我跟B 女去警察局製作筆錄完之後
    告訴劉重耳說我們去警察局製作筆錄告林東諺性騷擾的事情
    ，之後他就去警局作證製作筆錄。」云云（見本院卷第44頁
    、第45頁），證人劉重耳亦於本院審理時證稱：「（當天你
    有無去告訴這兩位小姐說你有看到林東諺有對這兩位小姐不
    禮貌的動作？）她們兩個知道，因為我過去關心，我有跟她
    們兩人說，她們兩人私底下有在談。」、「（所以你是當天
    就告訴這兩位小姐你有看到林東諺有對她們兩人不禮貌的動
    作？）是。」、「（事後你有無再找B 女再跟她談者件事情
    ？）都沒有。」、「（在卡卡音樂餐廳碰到有無再談這件事
    情？）有，說那天發生的事，如果她們要提告，我願意出來
    作證。」、「（你是在什麼情況下，你去警察局作證？）因
    為我有聽她們講說她們已經去提告，我就說要去警察局作證
    。」、「（本案是你主動跟A 女、B 女說你可以當證人的，
    還是她們主動找你去當證人？）是我主動跟她們講的。」、
    「（是A 女、B 女在提出告訴之前，或是之後你才跟她們講
    的，是否還記得？）她有說她有提告，她們講了之後我才告
    訴她們說我可以當證人。」云云（見本院卷第60頁、第61頁
    、第63頁），依A 女、證人劉重耳上述證詞，顯見A  女、B
    女於案發當天應已知悉證人劉重耳目擊上述性騷擾事件，如
    A 女、B 女欲提出告訴，證人劉重耳向渠等表明願意為此事
    作證，且於A 女、B 女向警員提出告訴後，渠等亦知證人劉
    重耳會至警局作證，A 女卻於警詢及偵訊時故意稱無人目擊
    ，B 女亦於警詢時稱只有A 女目擊此事。更何況B 女於本院
    審理時竟證稱：「（你們還留在現場的時候，劉重耳是否有
    過來說他有看到被告對你們兩位有不禮貌的動作？）當時我
    們沒有討論。」、「（所以你在當天不知道劉重耳有無看到
    被告對你們不禮貌的動作？）這要問劉重耳本人，我不知道
    。」、「（劉重耳事後有沒有跟你講說你被性騷擾的事情他
    有看到？）事後劉重耳有跟我講。」、「（他是在什麼時候
    跟你講的？）不是案發當天。」、「（是否在提告之前？）
    是在提告之前就跟我們講了。」、「（後來你為什麼會知道
    劉重耳有看到被告騷擾你與A 女的經過？）案發之後幾天在
    卡卡音樂餐廳附近的馬路邊，當時我與劉重耳兩人在場，當
    時A 女不在場。」、「（案發當天你跟A 女被騷擾之後回到
    坐位上，劉重耳有無過來跟你們談話？）有談話，但沒有談
    到騷擾的事情。」云云（見本院卷第50頁至第51頁、第55頁
    、第57頁），明顯與A 女及證人劉重耳證述在案發當天，證
    人劉重耳即與A 女、B 女提及其目擊事發經過一情不符，且
    B 女所稱知悉證人劉重耳目賭事發經過之時、地，亦為證人
    劉重耳所否認，而A 女、B 女既稱其在案發當日或至少向警
    員提起告訴前，均已知證人劉重耳案發時曾目擊經過情形，
    並知悉證人劉重耳會至警局作證，何以在警局卻又雙雙證稱
    除彼此目擊外，並無他人目擊案發經過，雖經質之A 女答稱
    ：「（100 年6 月16日當天你就知道劉重耳有看到這件事情
    ，為何在警詢、偵查時你說沒有人看到？）我原本以為我跟
    B 女去作證就夠了，我不好意思請劉重耳出來作證，所以說
    沒有目擊證人。」云云（見本院卷第44頁），以之質問B 女
    答以：「（既然在提告之前劉重耳就跟你們講說你們被性騷
    擾的事情，為何你們在警詢的時候都說沒有其他人看到，為
    何如此講？）因為這樣的事情自己承擔就好了，所以我們認
    為我們自己出來作證就可以了。」、「（你既然提告就是要
    讓被告接受法律制裁，為什麼不會多提出證據或證人？）我
    們很單純的想法就是要讓他知道，不是要把事情鬧大，因為
    名譽對女生很重要，所以我們當初沒有想那麼多。」云云（
    見本院卷第55頁），然A 女與B 女如不願將事情鬧大或麻煩
    其他人出面作證，則渠等私底下向被告抗議即可，根本無需
    提出告訴，使更多人得悉此事，亦不必多事特別將提出告訴
    之事告知證人劉重耳，甚者於證人劉重耳主動表明要至警局
    作證時，大可攔阻證人劉重耳，A 女、B 女卻不此之圖，所
    為顯與所說互有矛盾，甚至證人劉重耳於警詢時還特地表明
    不認識A 女、B 女，上情俱見A 女、B 女於警詢或偵訊時，
    為免於使人認為係渠等策動證人劉重耳出面作證，塑造證人
    劉重耳係路見不平拔刀相助之公正第三人，加強其證詞具有
    公信力之印象，而向承辦員警及檢察官表示無人目擊，證人
    劉重耳亦配合而稱與A 女、B 女並不認識，A 女、B 女及證
    人劉重耳此舉實啟人疑竇。
(七)、A 女於本院審理時證述，並未向餐廳反應被告對其為性騷擾
    行為，並解釋係因當天很晚了，而且跟簡士凱不是很熟，本
    來想說算了，後來林東諺有告簡士凱傷害，簡士凱找渠等出
    來作證還原真相，渠等覺得林東諺很惡劣，所以才決定要告
    林東諺性騷擾，其被林東諺性騷擾後，回座位上坐了約半小
    時之後，林東諺跟其他在場客人起爭執，簡士凱請林東諺與
    起爭執的人去卡卡音樂餐廳外面之後才發生傷害的事，發生
    傷害這件事與發生性騷擾的案件是無關的等語（見本院卷第
    43頁、第45頁）；B 女亦於本院審理時證稱，與A 女出面控
    告被告性騷擾跟簡士凱的案件沒有關連性，渠等剛開始是壓
    抑下來，後來是被告告簡士凱，但是事實上情形並不是向林
    東諺講的那樣，渠等認為應該要讓被告知道要尊重女性，所
    以才在100 年6 月24日下午2 時與A 女去警察局製作筆錄提
    告等語（見本院卷第52頁、第54頁），可見A 女與B 女於案
    發當天並未向有偵查權限之機關提出告訴，而是事發後8 日
    ，才至警局向警員提出告訴，A 女、B 女所述理由雖說，原
    本不想追究，係因被告告訴卡卡音樂餐廳副理簡士凱傷害，
    但該傷害經過情形並非如被告所述，渠等乃決定對被告提出
    性騷擾告訴，然A 女、B 女既表示被告對其性騷擾案件，與
    被告告訴簡士凱傷害案件毫無關連，渠等既然並非因向簡士
    凱或卡卡音樂餐廳經營、服務之人反應遭被告性騷擾，簡士
    凱出面處理時，與被告發生肢體衝突，致被告身體受有傷害
    ，遭被告提出傷害告訴，何以A 女、B 女對被告提出性騷擾
    告訴之動機，卻莫名其妙連結至不滿被告在告訴簡士凱傷害
    案件所述不實，且簡士凱因案發當天凌晨3 時許，與被告發
    生口角，遭被告毆打受有傷害，已對被告提出傷害告訴，被
    告並因此經檢察官提起公訴，並經本院判處拘役50日，有臺
    灣嘉義地方法院檢察署檢察官100 年度偵字第5053號聲請簡
    易判決處刑書、本院100 年度嘉簡字第1273號刑事簡易判決
    附卷可參（見本院卷第32頁至第33頁背面），簡士凱就其權
    益受害部分，已依法律程序救濟，並未因被告對其提出傷害
    告訴而受害或受冤屈，是A 女、B 女所述對被告提出性騷擾
    告訴之動機，益發難以令人置信。又案發當天在卡卡音樂餐
    廳消費之人眾多，業據A 女、B 女及被告供、證在卷，簡士
    凱有無毆打被告，應有多人在場目賭，至少該餐廳之職員應
    會有人陪同處理，然則被告對簡士凱提出傷害告訴之刑事案
    件，卻恰巧僅有與簡士凱不熟之A 女及與簡士凱認識之B 女
    ，主動出面或應簡士凱要求為簡士凱作對其有利之證詞，簡
    士凱亦因而獲檢察官為不起訴處分，有臺灣嘉義地方法院檢
    察署檢察官100 年度偵字第5053號不起訴處分書在卷可按（
    見本院卷第34頁至第34頁背面），而事後A 女、B 女即至警
    局告訴被告性騷擾，相關事件之發生過於巧合，令人懷疑其
    間之關連性，被告辯稱A 女、B 女是事後應簡士凱要求提出
    本件性騷擾告訴，尚非虛妄。
(八)、從而，本件A  女、B 女及證人劉重耳所述被告涉嫌性騷擾A
    女、B 女證詞，不僅各該證人本身證詞先後不一致，三人證
    詞互核亦存有歧異，均難採取，A 女、B 女提出告訴動機之
    純潔性亦有可疑，公訴人所指證據，難以認定被告有性騷擾
    A 女、B 女之犯行。
五、綜上所述，本院認證人A 女、B 女及劉重耳之指證，既有上
    開明顯而重大之瑕疵，尚難遽為不利被告之認定，公訴人所
    舉之證據與指出之證明方法，既尚有合理之懷疑存在，未能
    使本院確信被告涉有犯行，此外，依本院調查證據之結果，
    亦查無其他積極證據可資認定被告有何本案罪行，本於罪疑
    惟輕法則，即應依法為無罪判決之諭知，原審疏未詳查因而
    諭知本件被告有罪，尚有未合，是被告上訴意旨否認犯罪，
    請求撤銷原判決洵屬有據，應由本院將原判決撤銷，另自為
    第一審判決而為主文第2 項被告無罪之諭知。
六、末按檢察官聲請簡易判決處刑之案件，經法院認為有刑事訴
    訟法第451 條之1 第4 項但書規定之情形者，應適用通常程
    序審判之；又對於簡易判決之上訴，準用刑事訴訟法第3 編
    第1 章及第2章 之規定，是管轄第二審之地方法院合議庭受
    理簡易判決上訴案件，應依通常程序審理，認案件有同法第
    452 條規定之情形者，應撤銷原判決，逕依通常程序為第一
    審判決，刑事訴訟法第452 條、法院辦理刑事訴訟簡易程序
    案件應行注意事項第14條分別定有明文。本件既應對於上訴
    人即被告為無罪判決之諭知，原審即不得適用刑事訴訟法第
    7編所定之簡易程序對其論罪科刑，而應依刑事訴訟法第452
    條規定適用通常程序審判之，故本院本件所為判決，係依據
    上開規定適用第一審通常程序而自為第一審通常程序判決，
    併予敘明。
七、依刑事訴訟法第455 條之1 第1 項、第3 項、第452 條、第
    369 條第1 項前段、第364 條、第301 條第1 項，判決如主
    文。
本案經檢察官陳則銘到庭執行職務。
中    華    民    國  100     年    10    月    19    日
                  刑事第三庭    審判長法  官  陳仁智
                                      法  官  鄭雅文
                                      法  官  李秋瑩
以上正本證明與原本無異。
如不服本判決應於收受判決後10日內向本院提出上訴書狀，並應
敘述具體理由；其未敘述上訴理由者，應於上訴期間屆滿後20日
內向本院補提理由書（均須按他造當事人之人數附繕本）「切勿
逕送上級法院」。告訴人或被害人如對於本判決不服者，應具備
理由請求檢察官上訴，其上訴期間之計算係以檢察官收受判決正
本之日期為準。
中    華    民    國  100     年    10    月    19    日
                                      書記官  劉英芬